【裁判字號】    99,監,104
【裁判日期】    990324
【裁判案由】    選定會同開具財產清冊之人
【裁判全文】
臺灣臺中地方法院民事裁定               99年度監字第104號
聲  請  人  甲○○
上列聲請人聲請選定會同開具財產清冊之人事件，本院裁定如下：
    主      文
受監護宣告之丙○○之財產，指定乙○○為會同開具財產清冊之
人。
聲請費用新臺幣壹仟元由相對人負擔。
    理      由
一、聲請意旨略以：聲請人為受監護人丙○○之配偶，相對人前
    經鈞院九十五年度禁字第二四九號民事裁定為禁治產宣告，
    依法聲請人即為相對人之監護人，相對人因自發性顱內出血
    併腦室出血，生活無法自理，需長期醫療及安養費用，是聲
    請人為確保相對人療養身體權益，須處分其所有座落於臺中
    縣社鄉○○段七分小段二五三之二地號、權利範圍全部，同
    段二五六之一地號、權利範圍全部之二筆土地及門牌號碼為
    臺中縣新社鄉○○街八十二號之一筆建物，為確保受監護人
    丙○○之權益，爰依法請求指定相對人之子乙○○男、民國
    ○○○年○月○日生，身分證統一編號：Ｚ0000000
    00號）為會同開具財產清冊之人等語，並提出親屬系統表
    及戶籍謄本等件為證。
二、按民法總則中華民國九十七年五月二日修正之條文施行前，
    已為禁治產宣告者，視為已為監護宣告，並於修正施行後，
    適用修正後之規定，民法總則施行法第四條第二項定有明文
    。次按受監護宣告之人應置監護人；法院為監護宣告時，應
    依職權就配偶、四親等內之親屬、最近一年有同居事實之其
    他親屬、主管機關、社會福利機構或其他適當之人選定一人
    或數人為監護人，並同時指定會同開具遺產清冊之人，民法
    第一千一百十條、第一千一百十一條亦有明文。
三、經查：
  (一)聲請人主張受監護人丙○○為其配偶，前經本院以九十五年
    度禁字第二四九號裁定為禁治產宣告在案，另由聲請人擔任
    監護人之事實，業據聲請人提出戶籍謄本及本院九十五年度
    禁字第二四九號裁定等件為證，復經本院依職權調閱前揭卷
    宗覆核無誤，堪信為真正。從而，聲請人聲請指定會同開具
    財產清冊之人，即屬正當。
  (二)又查，乙○○既為受監護人之子女，且獲其他親屬之信賴，
    復經相對人胞弟陳榮輝本院審理調查時同意由乙○○擔任會
    同開具財產清冊之人，此有九十九年三月十八日訊問筆錄在
    卷為憑，本院審酌上開事證，認乙○○為相對人之子，其應
    較熟稔受監護人之經濟情形，乙○○復同意擔任此一職務，
    是由乙○○擔任相對人之會同開具財產清冊之人，最能符合
    受監護宣告之人之最佳利益，爰依上揭規定，指定乙○○為
    會同開具遺產清冊之人。另依民法第一千一百十三條準用同
    法第一千零九十九條之規定，應於二個月內開具財產清冊，
    並陳報法院，附此敘明。
四、依非訟事件法第二十一條第二項、民事訴訟法第九十五條、
    第七十八條，裁定如主文。
中    華    民    國    99    年    3     月    24    日
                  家事法庭      法  官  楊熾光
以上正本係照原本作成。
如對本裁定抗告須於裁定送達後十日內向本院提出抗告狀。
中    華    民    國    99    年    3     月    24    日
                                書記官  郭麗娟

司法院資訊處製作；財團法人民間司法改革基金會備份。
